# 关于按照净额法确认收入的代采存货确认问题

提问人：老会 计123sh 时间：2021-02-26 12:33:05
陈版主您好： 本业务背景如下，“企业B为一大型贸易商，接受小型贸易商客户A的15%定金后，向上游供应商钢厂C支付100%货款订购钢材，钢厂C负责运输到指定仓库D，贸易商A凭B企业开具的提单到指定仓库D处提货。B企业分别和贸易商A、钢厂C签订销售、采购合同。B企业和贸易商A合同主要条款： 1 、贸易商A在支付定金 75 天内带款提货 2 、销售结算价=上游钢厂C结算基准价+上游钢厂C结算基准价（ _1-15%_ ）0.8%/30*天数”经过判定，此业务应按照净额法确认收入。账务处理为会计按照净额法确认收入，税务开票按照全额法进行。 这里面涉及存货有点疑问，因为是定金订货，企业B账面会形成对钢厂的预付账款，钢厂交货后会转化为存货。按照委托加工的例子，被委托方账面不体现存货。但在本例中，企业B账面形成了预付和存货，但实质上是企业B代垫给贸易商客户A的资金。请问陈版主，企业B账面的预付和存货需要进行调整吗？如果调整，如何进行调整？
非常感谢陈版主百忙之中的指导！

回答人：chenyiwei
既然已经明确本案例适用净额法（从主帖描述的情况看确实如此），那么代采购的标的，其控制权是直接从上游供应商转移给下游客户的，即本企业在交付商品之前并不享有其控制权。相应地，也就不应确认为本企业的存货，而应通过往来科目（其他应收款/其他应付款，或者其他流动资产/其他流动负债等）核算。